臺灣高等法院高雄分院刑事判決　　　　95年度上訴字第1944號
上　訴　人　臺灣高雄地方法院檢察署檢察官
上　訴　人
即　被　告　庚○○
選任辯護人　吳剛魁律師
被　　　告　丙○○
選任辯護人　林敏澤律師
　　　　　　許淑清律師
上列上訴人因被告偽造文書等案件，不服臺灣高雄地方法院95年
度訴字第809 號中華民國95年8 月23日第一審判決（聲請簡易判
決處刑案號：臺灣高雄地方法院檢察署94年度偵字第2318號），
提起上訴，本院判決如下：
    主  文
原判決撤銷。
庚○○共同連續犯行使偽造私文書罪，累犯，處有期徒刑壹年陸
月。扣案之房屋租賃契約書參份上甲方立書人（出租人）姓名欄
、甲方立書人簽章欄內偽造之「黃瑞珠」印文共肆枚、「中馬企
業股份有限公司」印文共貳枚、出租人（立契約人甲方）簽章欄
內偽造之「戊○○」署名、印文各壹枚、出租房屋用鑰匙貳拾陸
支、出租房屋紀錄本壹本、已出租住戶樓層地址價格表壹張、空
白房屋租賃契約書貳本、「婦幼實業股份有限公司」之存證信函
伍張；未扣案之偽造「婦幼實業股份有限公司」、「中馬企業股
份有限公司」、「黃瑞珠」、「戊○○」印章各壹枚、庚○○冒
名簽訂之房屋租賃契約書肆份；均沒收。
丙○○共同連續犯行使偽造私文書罪，處有期徒刑捌月；緩刑參
年。前項所示之物，均沒收。
    事  實
一、庚○○曾於民國86年間犯施用毒品罪及非法吸用化學合成麻
    醉藥品罪，經臺灣高雄地方法院及本院分別判處有期徒刑3
    年1 月及4 月確定，嗣經定執行刑為有期徒刑3 年3 月確定
    ；復於86年間另犯施用毒品罪及非法吸用化學合成麻醉藥品
    罪，經臺灣高雄地方法院分別判處有期徒刑3 年2 月及3 月
    ，並定執行刑為有期徒刑3 年4 月確定；兩案經接續執行，
    於89年3 月23日因假釋出獄，已於92年12月6 日假釋期滿未
    經撤銷，視為執行完畢。仍不悔改，明知坐落高雄市○○區
    ○○路62巷之諾貝爾大廈，其中門牌17號28樓之1 房屋，為
    婦幼實業股份有限公司（下稱婦幼公司，已於90年7 月31日
    由經濟部命令解散，並於91年3 月14日廢止登記，當時之董
    事長為蘇福能）所有；另外門牌12號7 樓之3 、8 樓之3 、
    17樓之3 、29樓之2 、及門牌18號5 樓之3 、6 樓之3 、24
    樓之3 房屋，則均為中馬企業股份有限公司（下稱中馬公司
    ，已於90年7 月31日由經濟部命令解散，並於91年3 月14日
    廢止登記，當時之董事長為蘇福能）所有，婦幼公司、中馬
    公司均因負債虧損停止營業而解散，以致各該門牌房屋無人
    管理使用，竟基於意圖為自己不法利益之竊佔、行使及偽造
    私文書、意圖為自己不法所有之詐欺取財等概括犯意，先自
    93年6 月間某日起，陸續竊佔上述各該門牌房屋，均置於自
    己實力之支配而加以管領，除將各該門牌房屋另行更換鑰匙
    並集中保管外，並委由不知情之高雄縣大寮鄉某刻印店人員
    代刻「中馬公司」、「婦幼公司」、「黃瑞珠」（曾擔任中
    馬公司之董事長、婦幼公司董事，已於85年8 月16日死亡）
    、「戊○○」（曾擔任婦幼公司及中馬公司之董事）之印章
    各1 枚，又將門牌17號28樓之1 房屋供自己居住使用，且為
    警告他人不得占用該屋，並製作內容均為要求竊佔該屋者應
    於3 日內遷移之存證信函5 份備用，在其中4 份存證信函上
    蓋用「婦幼公司」之印章，偽造「婦幼公司」印文共8 枚（
    每份存證信函各2 枚），表示婦幼公司要求竊佔該房者搬遷
    之意，足以生損害於婦幼公司。丙○○明知各該門牌房屋均
    為庚○○所竊佔，竟共同基於行使及偽造私文書、意圖為自
    己不法所有之詐欺取財等概括犯意之聯絡，自93年7 月間某
    日起受僱庚○○，兩人並以門牌12號8 樓之3 房屋作為聯絡
    處所，由丙○○在奇摩網站刊登房屋出租廣告，對外佯稱受
    託出租各該門牌房屋，並以所持用之0000000000號行動電話
    供欲承租者聯絡，以致：
  (一)乙○於93年7 月中旬某日，上網得知房屋出租訊息，經與丙○○聯絡，乃由庚○○出面冒用「中馬公司」、「黃瑞珠」
    之名義，與乙○簽訂房屋租賃契約書1 式3 份，將門牌12號
    29樓之2 房屋出租，租期自93年8 月12日起至94年2 月11日
    止，租金每月新臺幣（下同）9,000 元，押金18,000元，庚○○並在房屋租賃契約書之甲方立書人（即出租人）欄蓋用
    「黃瑞珠」之印章、簽章欄蓋用「中馬公司」、「黃瑞珠」
    之印章，而偽造「黃瑞珠」印文共6 枚及「中馬公司」印文
    共3 枚，表示中馬公司、黃瑞珠同意出租之意思，再將其中
    1 份租賃契約書交給乙○收執而行使之，足以生損害於中馬
    公司、黃瑞珠及乙○；並以此方式施用詐術，致乙○陷於錯
    誤，因而交付8 月份之租金9,000 元及押租金18,000元，共
    計27,000元予丙○○收受。
  (二)丁○○於93年8 月上旬某日，上網得知房屋出租訊息，經與
    丙○○聯絡，由其與丁○○洽談，並提出庚○○所交付，由
    其已在出租人欄、立契約人甲方簽章欄偽簽「戊○○」之姓
    名、立契約人甲方簽章欄蓋用「戊○○」之印章，所偽造「
    戊○○」署名、印文之房屋租賃契約書1 式2 份，表示「戊○○」同意出租房屋之意，而與丁○○簽訂租約，將門牌12
    號17樓之3 房屋出租，租期自93年8 月10日起至94年2 月10
    日止，租金每月7,000 元，押金14,000元，再將其中1 份租
    賃契約書交給丁○○收執而行使之，足以生損害於「戊○○
    」及丁○○；並以此方式施用詐術，致丁○○陷於錯誤，因
    而交付8 月份至10月份之租金21,000元及押租金14,000元，
    共計35,000元予丙○○收受。
  (三)己○○於93年8 月中旬某日，上網得知房屋出租訊息，經與
    丙○○聯絡，乃由庚○○出面冒用「中馬公司」、「黃瑞珠
    」之名義，與己○○（係以其母羅鑑湖名義）簽訂房屋租賃
    契約書1 式2 份，將門牌18號24樓之3 房屋出租，租期自93
    年9 月1 日起至94年3 月1 日止，租金每月10,000元，押金
    20,000元，庚○○並在房屋租賃契約書甲方立書人（即出租
    人）欄蓋用「黃瑞珠」之印章、甲方立書人簽章欄內蓋用「
    中馬公司」、「黃瑞珠」之印章，而偽造「黃瑞珠」印文共
    4 枚及「中馬公司」印文共2 枚，表示中馬公司、黃瑞珠同
    意出租房屋之意，再將其中1 份房屋租賃契約書交給己○○
    收執而行使之，足以生損害於中馬公司、黃瑞珠及己○○；
    並以此方式施用詐術，致己○○陷於錯誤，因而交付9 月份
    至11月份之租金30,000元及押租金20,000元，共計50,000元
    予庚○○及不知情之曹仁傑收受。
    嗣因諾貝爾大廈管理委員會主任委員甲○○發現庚○○有竊
    佔房屋及冒名出租情事而向警報案，經警於93年11月4 日14
    時41分許，持臺灣高雄地方法院核發之搜索票，至庚○○與
    丙○○居住使用之門牌17號28樓之1 執行搜索，查獲並扣得
    庚○○所有供竊佔及詐欺所用之房屋鑰匙26支；另由丙○○
    帶同警方至門牌12號8 樓之3 房屋，查獲並扣得庚○○所有
    供竊佔及詐欺所用之出租房屋紀錄本1 本、已出租住戶樓層
    地址價格表1 張、空白房屋租賃契約書2 本、偽造之「婦幼
    公司」存證信函5 份；復由承租人乙○、丁○○、己○○分
    別將持有之偽造房屋租賃契約書交出而扣案。
二、案經高雄市政府警察局苓雅分局移送臺灣高雄地方法院檢察
    署檢察官偵查後聲請簡易判決處刑，經認為不得以簡易判決
    處刑，而改依通常程序審理。
    理  由
壹、證據能力部分：
一、查本件卷附之臺灣高雄地方法院准黃瑞珠繼承人拋棄繼承之
    通知、各該門牌房屋之建物所有權狀（均為影本）、經濟部
    關於婦幼公司及中馬公司業經命令解散之處分書及所附各該
    公司歷年公司變更登記事項表，為法院核發予黃瑞珠之繼承
    人、地政事務所核發予建物所有權人、公司業務主管機關所
    為之行政處分書，均屬公務員職務上製作之證明文書，並無
    證據證明有何顯不可信之情況，且各該文書與上訴人即被告
    庚○○（下稱被告庚○○）、被告丙○○之犯罪事實相關，
    依刑事訴訟法第159 條之4 第1 款規定，自有證據能力。
二、按被告以外之人於審判外之陳述，雖不符前4 條之規定，而
    經當事人於審判程序同意作為證據，法院審酌該言詞陳述或
    書面陳述作成時之情況，認為適當者，亦得為證據；刑事訴
    訟法第159 條之5 第1 項定有明文。本件證人即被害人乙○
    、溫婉琇、己○○於警詢及檢察事務官詢問時之陳述、證人
    即諾貝爾大廈管理委員會主任委員甲○○於警詢及檢察事務
    官詢問時之陳述，均屬被告以外之人於審判外之言詞陳述，
    而公訴人及被告庚○○、丙○○就渠等之言詞陳述，於原審
    及本院之審判程序均同意作為證據，審酌渠等言詞陳述作成
    之情形均屬正常，並無任何違反法定程序或不當之情形，且
    與被告庚○○、丙○○本件犯罪待證事實具有關聯性，認適
    當作為證據，均具有證據能力。
貳、實體部分：
一、訊據被告庚○○、被告丙○○均否認有竊佔房屋、冒名出租
    及對承租人詐欺之犯行，被告庚○○辯稱：我受包商委託處
    理債務，包商將房屋交給我處理，沒有偽造文書，且在原審
    係誤認可以輕判纔認罪云云；被告丙○○辯稱：我祗是受僱
    ，被告庚○○叫我做什麼，我就做，不知道被告庚○○無權
    出租云云。經查：
  (一)本件坐落高雄市○○區○○路62巷之諾貝爾大廈，其中門牌
    17號28樓之1 房屋為婦幼公司所有；另外門牌12號7 樓之3
    、8 樓之3 、17樓之3 、29樓之2 及門牌18號5 樓之3 、6
    樓之3 、24樓之3 房屋則為中馬公司所有。婦幼公司、中馬
    公司均因負債虧損停止營業，均已於90年7 月31日由經濟部
    命令解散，並於91年3 月14日廢止登記，當時之董事長均為
    蘇福能，而黃瑞珠雖曾擔任中馬公司之董事長、婦幼公司董
    事，惟已於85年8 月16日死亡；戊○○僅曾擔任婦幼公司及
    中馬公司之董事，婦幼公司、中馬公司、蘇福能、黃瑞珠、
    戊○○對各該門牌房屋均無處分及使用權能，或曾有使用權
    能而有授權他人繼續使用之事實，有各該門牌房屋之建物所
    有權狀（警卷第53至60頁）、臺灣高雄地方法院85年度繼字
    第729 號、88年度繼字第1 號對黃瑞珠之繼承人所為拋棄繼
    承准予備查之通知（警卷第49、50頁）、經濟部91年3 月14
    日經商字第09102048630 號、00000000000 號關於婦幼公司
    及中馬公司業經命令解散而予廢止登記之處分書及所附各該
    公司歷年公司變更登記事項表（原審簡字卷第56至142 頁）
    在卷可憑。證人即諾貝爾大廈管理委員會主任委員甲○○於
    警詢、檢察事務官詢問及原審均證稱：被告庚○○對各該門
    牌房屋係非法佔用（警卷第10頁、偵查卷第13頁、原審訴字
    卷第153 、154 頁），且證人即曾任婦幼公司及中馬公司之
    董事戊○○於原審亦證稱：並未授權出租門牌12號17樓之3
    房屋（原審訴字卷第74頁）。而被告庚○○至本院審理時，
    迄未提出可以認定係有權處分或占有使用各該門牌房屋之證
    明文件，是其並無任何處分或占有使用權源，應堪認定，所
    辯受託處理債務云云，顯係無稽之詞，要無可取。
  (二)被告庚○○將各該門牌房屋置於自己實力支配下，除將各該
    門牌房屋之鑰匙予以更換，集中保管而置放在其居住使用之
    門牌17號28樓之1 房屋外，復偽造婦幼公司、中馬公司、黃
    瑞珠、戊○○之印章，且為警告他人不得占用該屋，並製作
    內容均為婦幼公司要求竊佔該屋者應於3 日內遷移之存證信
    函備用，且僱用被告丙○○，以門牌12號8 樓之3 房屋作為
    聯絡處所，由被告丙○○在奇摩網站刊登房屋出租廣告，對
    外宣稱受託出租，並以被告丙○○持用之0000000000號行動
    電話供欲承租者聯絡，承租人乙○、丁○○、己○○均因上
    網而得知房出租訊息，且係先與被告丙○○取得聯繫，被告
    庚○○、丙○○或單獨或共同與承租人洽談租賃條件，並以
    冒用婦幼公司、中馬公司、黃瑞珠、戊○○名義簽訂租約，
    均有收取租金及押租金等情，業據被告庚○○於原審自白認
    罪（原審簡字卷第41頁、訴字卷第70、167 、171 至174 頁
    ），核與證人甲○○、戊○○上述證言，及承租人乙○、丁○○、己○○、丁○○之妹溫婉琇於警詢、檢察事務官詢問
    及原審證述租屋經過情節（警卷第14、17、19頁、偵查卷第
    13、22、23頁、原審訴字第121 至124 頁）相符，復有房屋
    鑰匙26支、各承租人提出之租賃契約書3 份、出租房屋紀錄
    本1 本、已出租住戶樓層地址價格表1 張、空白房屋租賃契
    約書2 本、婦幼公司名義之存證信函5 份扣案可佐，堪認被
    告庚○○之自白與事實相符，是其至本院審理始為翻異，所
    辯應係卸責之詞，尚非可採。
  (三)被告丙○○既在奇摩網站房屋出租廣告，且留用自己之行動
    電話供欲承租者聯絡，而乙○、丁○○、己○○上網看到房
    屋出租訊息後，均係先與被告丙○○聯絡，其有帶同看屋、
    簽訂租約、收取租金及押租金等情，業經證人乙○、丁○○
    、溫婉琇、己○○於警詢、檢察事務官詢問及原審證述明確
    。被告丙○○於上網刊登出租廣告以前，對於欲以何人名義
    出租、有無正當權利來源、租賃條件為何等事項，即應有相
    當程度之瞭解，否則無法進行與房屋出租有關之各項工作。
    更何況，被告庚○○並非以自己名義，亦非以代理人自居，
    而係直接使用他人名義簽約，白紙黑字甚為明確，而被告丙○○亦有使用門牌17號28樓之1 及12號8 樓之3 房屋，作為
    居住及聯絡處所之用，並非偶然出入該址之人，且所參與者
    乃屬涉及權利義務之重要細節，謂其對於並無正當權源而係
    冒名出租，均屬毫不知情，實與常情有違，所辯乃係避重就
    輕，並無可信。
  (四)本件罪證已臻明確，被告庚○○、丙○○之犯行，堪以認定
    ，應依法論科。
二、核被告庚○○竊佔婦幼公司、中馬公司所有之各該門牌房屋
    ，並冒用婦幼公司之名義製作存證信函、冒用婦幼公司、中
    馬公司、黃瑞珠、戊○○之名義簽訂租賃契約，向乙○、丁○○、己○○訛稱受託出租而收取租金及押租金，核其所為
    ，係犯刑法第320 條第2 項竊佔罪（依同條第1 項科刑）、
    第216 條、210 條之行使偽造私文書、第339 條第1 項之詐
    欺取財罪。其偽造「婦幼公司」、「中馬公司」、「黃瑞珠
    」「戊○○」之印章、印文、及偽造「戊○○」之署名，均
    係偽造私文書之階段行為；又其偽造後進而行使，偽造之低
    度行為應為行使之高度行為所吸收，均不另論罪。其偽造「
    婦幼公司」、「中馬公司」、「黃瑞珠」、「戊○○」印章
    部分，係委由不知情之刻印店人員所為，屬於間接正犯。而
    冒用婦幼公司名義製作存證信函及向承租人詐取租金及押租
    金部分，雖未經檢察官起訴，惟此部分與起訴部分有連續犯
    及牽連犯之裁判上一罪關係，應為起訴效力所及，本院自得
    併予審酌。按刑法第320 條第2 項之竊佔罪，應以己力支配
    他人不動產時而完成，故於完成竊佔之行為時，犯罪即屬成
    立（最高法院25年上字第7374號判例參照）。被告丙○○係
    被告庚○○完成竊佔各該門牌房屋之行為後，始有居住使用
    行為，公訴人認為其亦成立竊佔罪，尚有未洽。惟其亦有參
    與冒名出租而收取租金及押租金，所為係犯刑法第216 條、
    210 條之行使偽造私文書、第339 條第1 項之詐欺取財罪；
    且就各該部分與被告庚○○有犯意聯絡及行為分擔，均為共
    同正犯。
三、按行為後法律有變更者，適用行為時之法律。但行為後之法
    律有利於行為人者，適用最有利於行為人之法律；刑法第2
    條第1 項定有明文。新舊法比較時，應就罪刑有關之共犯、
    未遂犯、連續犯、牽連犯、結合犯以及累犯加重、自首減輕
    、暨其他法定加減原因、與加減例等一切情形，綜其全部之
    結果，而為比較，再適用有利於行為人之法律處斷，且應就
    罪刑有關之一切情形，比較其全部之結果，而為整個之適用
    ，不能割裂而分別適用有利益之條文（最高法院24年上字第
    4634號、27年上字第2615號判例、95年第8 次刑事庭會議決
    議參照）。查被告庚○○先後多次之竊佔、行使偽造私文書
    及詐欺取財之犯行；被告丙○○先後多次之行使偽造私文書
    及詐欺取財之犯行，均時間緊接，且觸犯基本構成要件相同
    之罪，顯係基於概括犯意反覆為之，為連續犯，公訴人於起
    訴書就各該部分漏論以連續犯、於上訴書認竊佔罪係想像競
    合犯，均有未洽。被告庚○○所犯之竊佔、行使偽造私文書
    及詐欺取財罪間，被告丙○○所犯之行使偽造私文書及詐欺
    取財罪間，具有方法、結果之牽連關係，為牽連犯。雖被告
    庚○○、陳利雯行為後，刑法第55條牽連犯、第56條連續犯
    之規定，業於94年2 月2 日修正公布刪除，並於95年7 月1
    日施行，則依新法第2 條第1 項規定比較新舊法結果，仍應
    適用較有利於被告庚○○、陳利雯之行為時法律即舊法，論
    以連續犯及牽連犯，並均應從較重之連續行使偽造私文書罪
    論處，並加重其刑。查被告庚○○於86年間曾犯施用毒品罪
    及非法吸用化學合成麻醉藥品罪，經臺灣高雄地方法院及本
    院分別判處有期徒刑3 年1 月及4 月確定，嗣經定執行刑為
    有期徒刑3 年3 月確定；復於86年間另犯施用毒品罪及非法
    吸用化學合成麻醉藥品罪，經臺灣高雄地方法院分別判處有
    期徒刑3 年2 月及3 月，並定執行刑為有期徒刑3 年4 月確
    定；兩案經接續執行，於89年3 月23日因假釋出獄，已於92
    年12月6 日假釋期滿未經撤銷，視為執行完畢之事實，有臺
    灣高等法院被告前案紀錄表在卷可稽。被告庚○○受有期徒
    刑執行完畢後，5 年以內故意再犯本件有期徒刑以上之行使
    偽造私文書罪，為累犯，應依刑法第47條第1 項規定，遞加
    重其刑。
四、原審據以論處被告庚○○罪刑，固非無見；惟查：(一)被告丙○○為行使偽造私文書及詐欺取財之共同正犯，且竊佔部分
    係不成立犯罪，已如上述，原審認為其各該部分之犯罪均屬
    不能證明，而諭知無罪，尚有未洽。(二)被告庚○○所竊佔之
    各該門牌房屋，每戶之棟別及樓層均有不同，性質上不可能
    同時完成竊佔行為，應於每一竊佔行為完成時即已成立犯罪
    ，原審漏未論以連續犯，即有未合。(三)被告庚○○、丙○○
    冒名出租而收取租金及押租金，尚成立詐欺取財罪，原審漏
    未加以認定及論罪，亦有未合。被告庚○○上訴意旨，否認
    犯罪，指摘原判決不當，雖無理由；惟原判決既有上述各項
    可議，且檢察官上訴意旨，認被告丙○○為竊佔及行使偽造
    私文書之共犯，就竊佔部分雖無理由，惟就行使偽造私文書
    部分，則有理由，自應由本院將原判決全部撤銷改判。爰審
    酌被告庚○○貪圖私利，利用婦幼公司、中馬公司遭解散而
    無人管理，竊佔房屋間數共達八戶，數量甚多，嚴重侵害他
    人之財產權，且除供自己使用外，復冒名出租獲利，藉偽造
    文書手段訛詐承租人，犯後無心悔過，飾詞圖卸，態度不佳
    ；另被告丙○○僅係受僱，雖知情而參與，惟其情節較輕等
    一切情狀，分別量處被告庚○○有期徒刑1 年6 月、被告丙○○有期徒刑8 月，以示懲儆。查被告丙○○前未受有期徒
    刑以上刑之宣告，有臺灣高等法院被告前案紀錄表可參，其
    受此次偵審程序及科刑判決之教訓後，應知警惕而無再犯之
    虞，本院認為被告丙○○所受有期徒刑之宣告，以暫不執行
    為適當，併予宣告緩刑3 年。
五、扣案由乙○、己○○提出之房屋租賃契約書各1 份，其上甲
    方立書人（出租人）姓名欄、簽章欄內偽造之「黃瑞珠」印
    文共4 枚、「中馬公司」印文共2 枚；由丁○○提出之房屋
    租賃契約書1 份，其上立契約人甲方簽章欄偽造之「戊○○
    」署名、印文各1 枚；及偽造之「婦幼公司」、「中馬公司
    」、「黃瑞珠」、「戊○○」印章各1 枚，均係偽造之署名
    、印文或印章，不問屬於犯人與否，均應依刑法第219 條規
    定宣告沒收。又被告庚○○所持有冒用中馬公司、黃瑞珠、
    戊○○名義簽訂之房屋租賃契約書共4 份、扣案之出租房屋
    用鑰匙26支、出租房屋紀錄本1 本、已出租住戶樓層地址價
    格表1 張、空白房屋租賃契約書2 本、偽造婦幼公司名義之
    存證信函5 份等物，均為被告庚○○所有，且供其犯本件竊
    佔、行使偽造私文書及詐欺取財罪所用之物，業據被告庚○○於原審供述明確，應依刑法第38條第1 項第2 款規定宣告
    沒收。至於被告庚○○冒名簽訂之4 份房屋租賃契約書上及
    存證信函5 張上，雖亦有偽造之「中馬公司」印文3 枚、「
    黃瑞珠」印文6 枚、「戊○○」署名、印文各1 枚及「婦幼
    公司」印文8 枚，惟該等偽造印文、署名已包含於上述房屋
    租賃契約書、存證信函一併沒收，不另依刑法第219 條規定
    重覆為沒收之諭知。至於查獲本案時併予扣案之記事本、催
    討債務教戰手冊、員工簽到簿各1 本、帳冊3 本、債務人執
    行紀錄表1 張、空白委任合約書及和解書2 張、催討債務教
    戰書面資料5 張等物，均係被告庚○○經營合宏財務管理公
    司所用或他人寄放之物，核與本件犯行無關，不得宣告沒收
    ，附此敘明。
六、另外，被告丙○○係被告庚○○完成竊佔各該門牌房屋之行
    為後，始有在門牌17號28樓之1 房屋居住使用之行為，其並
    不成立竊佔罪，已如上述，惟公訴意旨認此部分與前揭論罪
    科刑之行使偽造私文書罪間，有牽連犯之裁判上一罪關係，
    爰不另為無罪之諭知。
據上論斷，應依刑事訴訟法第369 條第1 項前段、第364 條、第
299 條第1 項前段，刑法第2 條第1 項前段、第28條、第216 條
、第210 條、第320 條第2 項、第1 項、第339 條第1 項、第47
條第1 項、第219 條、第38條第1 項第2 款、第74條第1 項第1
款，修正前刑法第55條、第56條，罰金罰鍰提高標準條例第1 條
前段，判決如主文。
本案經檢察官蔡國禎到庭執行職務。
中　　華　　民　　國　　96　　年　　4 　　月　　16　　日
                  刑事第五庭    審判長法  官  曾永宗
                                      法  官  任森銓
                                      法  官  王伯文
以上正本證明與原本無異。
如不服本判決應於收受本判決後10日內向本院提出上訴書狀，其
未敘述上訴理由者，並得於提起上訴後10日內向本院補提理由書
狀（均須按他造當事人之人數附繕本）「切勿逕送上級法院」。
中　　華　　民　　國　　96　　年　　4 　　月　　16　　日
　　　　　　　　　　　　　　　　　　　書記官  黎  珍
附錄本判決論罪科刑法條：
刑法第210 條：
偽造、變造私文書，足以生損害於公眾或他人者，處5 年以下有
期徒刑。
刑法第216 條：
行使第210 條至第215 條之文書者，依偽造、變造文書或登載不
實事項或使登載不實事項之規定處斷。
刑法第320 條第1 項、第2 項：
意圖為自己或第三人不法之所有，而竊取他人之動產者，為竊盜
罪，處5 年以下有期徒刑、拘役或5 百元以下罰金。
意圖為自己或第三人不法之利益，而竊佔他人之不動產者，依前
項之規定處斷。
刑法第339 條第1 項：
意圖為自己或第三人不法之所有，以詐術使人將本人或第三人之
物交付者，處5 年以下有期徒刑、拘役或科或併科1 千元以下罰
金。
